Images du répertoire du notaire Michel Martel pour l'étude XXXIX
Archives nationales de France
Images du répertoire du notaire Michel Martel pour l'étude XXXIX
20 juin 1747 - 18 février 1762
MC/RE/XXXIX/6
Etude XXXIX; Martel, Michel
Un registre
Archives nationales de France
Minutes et répertoires: la loi 2008-696 du 15 juillet 2008 relative aux archives a fixé à 75 ans à compter de la date de l'acte, ou à 25 ans à compter de la date du décès de l'intéressé si ce délai est plus bref, le délai de communication des minutes et répertoires des notaires; ce délai est porté à 100 ans à compter de la date de l'acte si le document se rapporte à un mineur (code du Patrimoine, articles L213-2, 4e d et 5e).
Autres documents de l'étude (dossiers de clients, comptabilité...): s'agissant d'archives privées, ces documents sont communicables selon les modalités fixées par le déposant ou le donateur.
Certains documents ne sont pas accessibles sous leur forme originale en raison de leur mauvais état de conservation.
Registre entré aux Archives nationales en 1939.
698 feuillets de papier manuscrits, hauteur 36,5 x largeur 24 cm, composé de 69 cahiers foliotés par le notaire. Le registre est en assez bon état.
Registre folioté en 2005 (foliotation non visible à l'écran)
Images des répertoires de l’étude XXXIX
Archives de l'étude XXXIX
répertoire d'officier public ministériel
- Répertoire chronologique pour la période du 20 juin 1747 au 18 février 1762, 20 juin 1747 - 18 février 1762; MC/RE/XXXIX/6
  Le répertoire contient les informations suivantes: 1. nature de l'acte passé en minute; 2. prénom, nom des parties; 3. date du jour.
  répertoire
  - Liste chronologique des actes pour la période du 20 juin au 31 décembre 1747, 20 juin - 31 décembre 1747; 1 r°-6 v°; 6 feuillets
  - Liste chronologique des actes pour la période du 2 janvier au 31 décembre 1748, 2 janvier - 31 décembre 1748; 6 v°-22 v°; 16 feuillets
  - Liste chronologique des actes pour la période du 2 janvier au 31 décembre 1749, 2 janvier - 31 décembre 1749; 22 v°-41 r°; 20 feuillets
  - Liste chronologique des actes pour la période du 2 janvier au 31 décembre 1750, 2 janvier - 31 décembre 1750; 41 r°-58 r°; 18 feuillets
  - Liste chronologique des actes pour la période du 1er janvier au 31 décembre 1751, 1er janvier - 31 décembre 1751; 58 r°-74 v°; 18 feuillets
  - Liste chronologique des actes pour la période du 1er janvier au 31 décembre 1752, 1er janvier - 31 décembre 1752; 74 v°-88 v°; 15 feuillets
  - Liste chronologique des actes pour la période du 1er janvier au 31 décembre 1753, 1er janvier - 31 décembre 1753; 88 v°-104 v°; 17 feuillets
  - Liste chronologique des actes pour la période du 1er janvier au 31 décembre 1754, 1er janvier - 31 décembre 1754; 104 v°-121 r°; 18 feuillets
  - Liste chronologique des actes pour la période du 1er janvier au 31 décembre 1755, 1er janvier - 31 décembre 1755; 121 v°-150 v°; 30 feuillets
  - Liste chronologique des actes pour la période du 1er janvier au 31 décembre 1756, 1er janvier - 31 décembre 1756; 151 r°-218 v°; 70 feuillets
    - du 1er janvier au 30 juin 1756, 1er janvier - 30 juin 1756; 151 r°-185 v°; 35 feuillets
    - du 1er juillet au 31 décembre 1756, 1er juillet - 31 décembre 1756; 185 v°-218 v°; 34 feuillets
  - Liste chronologique des actes pour la période du 1er janvier au 31 décembre 1757, 1er janvier - 31 décembre 1757; 219 r°-275 v°; 56 feuillets
    - du 1er janvier au 30 juin 1757, 1er janvier - 30 juin 1757; 219 r°-248 r°; 30 feuillets
    - du 1er juillet au 31 décembre 1757, 1er juillet - 31 décembre 1757; 248 v°-275 v°; 28 feuillets
  - Liste chronologique des actes pour la période du 4 janvier au 31 décembre 1758, 4 janvier - 31 décembre 1758; 276 r°-358 v°; 83 feuillets
    - du 4 janvier au 30 juin 1758, 4 janvier - 30 juin 1758; 276 r°-312 v°; 36 feuillets
    - du 1er juillet au 31 décembre 1758, 1er juillet - 31 décembre 1758; 313 r°-358 v°; 45 feuillets
  - Liste chronologique des actes pour la période du 2 janvier au 31 décembre 1759, 2 janvier - 31 décembre 1759; 359 r°-502 v°; 144 feuillets
    - du 2 janvier au 28 juin 1759, 2 janvier - 28 juin 1759; 359 r°-402 v°; 44 feuillets
    - du 3 juillet au 30 septembre 1759, 3 juillet - 30 septembre 1759; 403 r°-443 r°; 41 feuillets
    - du 1er octobre au 27 novembre 1759, 1er octobre - 27 novembre 1759; 443 v°-458 r°; 16 feuillets
    - du 1er au 31décembre 1759, 1er - 31décembre 1759; 458 v°-502 v°; 45 feuillets
  - Liste chronologique des actes pour la période du 2 janvier au 31 décembre 1760, 2 janvier - 31 décembre 1760; 503 r°-593 v°; 91 feuillets
    - du 2 janvier au 30 juin 1760, 2 janvier - 30 juin 1760; 503 r°-549 v°; 46 feuillets
    - du 1er juillet au 30 septembre 1760, 1er juillet - 30 septembre 1760; 550 r°-569 v°; 20 feuillets
    - du 2 octobre au 31 décembre 1760, 2 octobre - 31 décembre 1760; 570 r°-593 v°; 24 feuillets
  - Liste chronologique des actes pour la période du 2 janvier au 31 décembre 1761, 2 janvier - 31 décembre 1761; 594 r°-690 r°; 97 feuillets
    - du 2 janvier au 31 mars 1761, 2 janvier - 31 mars 1761; 594 r°-617 v°; 24 feuillets
    - du 1er avril au 30 juin 1761, 1er avril - 30 juin 1761; 618 r°-651 v°; 34 feuillets
    - du 1er juillet au 30 septembre 1761, 1er juillet - 30 septembre 1761; 652 r°-673 v°; 22 feuillets
    - du 1er octobre au 31 décembre 1761, 1er octobre - 31 décembre 1761; 674 r°-690 r°; 22 feuillets
  - Liste chronologique des actes pour la période du 2 janvier au 18 février 1762, 2 janvier - 18 février 1762; 690 v°-698 r°; 9 feuillets